Minutes et répertoires du notaire Honoré LE JAY, 22 mars 1754 - 1771 (étude XXXII)
Archives nationales
- Répertoire(s) de Honoré LE JAY, 22 mars 1754 - 1771; MC/RE/XXXII/4
  - Répertoire. 1754, 22 mars - 1771, 22 mars 1754 - 1771; MC/RE/XXXII/4
    - Tontine, constitution, emission 1759., 13 février 1761
      Nom, qualité: (M.) Peyraud, Gaspard
    - Tontine, constitution, emission 1759., 13 février 1761
      Nom, qualité: (Mme ou Mlle) Richard, Marie Perrine
    - Tontine, constitution, emission 1759., 13 février 1761
      Nom, qualité: (Mme ou Mlle) Grellet, Marguerite
    - Tontine, constitution, emission 1759., 13 février 1761
      Nom, qualité: (Mme ou Mlle) Delhomme, Pierrette.
      Nom, qualité: (M.) Desjardins
    - Tontine, constitution, emission 1759., 13 février 1761
      Nom, qualité: (Mme ou Mlle) Rey, Anne Madeleine
    - Tontine, constitution, emission 1759., 13 février 1761
      Nom, qualité: (M.) Massie, Joseph Etienne
    - Tontine, constitution, emission 1759., 13 février 1761
      Nom, qualité: (M.) Carget, Guillaume
    - Tontine, constitution, emission 1759., 13 février 1761
      Nom, qualité: (M.) Alegre, Francois Marie
    - Tontine, constitution, emission 1759., 13 février 1761
      Nom, qualité: (M.) Caussin, Louis
    - Tontine, constitution, emission 1759., 13 février 1761
      Nom, qualité: (M.) Nez, Claude
    - Tontine, constitution, emission 1759., 13 février 1761
      Nom, qualité: (M.) Girard, Toussaint Philippe
    - Tontine, constitution, emission 1759., 13 février 1761
    - Tontine, constitution, emission 1759., 13 février 1761
      Nom, qualité: (Mme ou Mlle) Migette, Barbe
    - Tontine, constitution, emission 1759., 13 février 1761
      Nom, qualité: (M.) Vial, Nicolas
    - Tontine, constitution, emission 1759., 13 février 1761
      Nom, qualité: (Mme ou Mlle) Poulat, Benoite
    - Tontine, constitution, emission 1759., 13 février 1761
      Nom, qualité: (M.) Mombret, Claude
    - Tontine, constitution, emission 1759., 13 février 1761
      Nom, qualité: (Mme ou Mlle) Galmiche, Francoise
    - Tontine, constitution, emission 1759., 13 février 1761
      Nom, qualité: (Mme ou Mlle) Reymon, Marie Anne
    - Tontine, constitution, emission 1759., 13 février 1761
      Nom, qualité: (M.) Houbrone, Claude
    - Tontine, constitution, emission 1759., 13 février 1761
      Nom, qualité: (M.) Payen, Jean Pierre
    - Tontine, constitution, emission 1759., 13 février 1761
      Nom, qualité: (Mme ou Mlle) Duval, Marie Jeanne Victor.
      Nom, qualité: (M.) Houlier, Pierre
    - Tontine, constitution, emission 1759., 13 février 1761
      Nom, qualité: (M.) Houllier, Pierre
    - Tontine, constitution, emission 1759., 13 février 1761
      Nom, qualité: (M.) Morel, Jean Francois Dominique
    - Tontine, constitution, emission 1759., 13 février 1761
      Nom, qualité: (Mme ou Mlle) Jamet de Saint-Hilaire, Marie Antoinette.
      Nom, qualité: (M.) Ginestel, Jean
    - Tontine, constitution, emission 1759., 13 février 1761
    - Inventaire après décès., 13 février 1761
      Nom, qualité: (M.) Regnard, Pierre Jean.
    - Rente sur le roi, quittance de rachat., 13 février 1761
      Nom, qualité: (M.) Nesme, Jean Baptiste Denis
    - Succession, renonciation., 13 février 1761
      Nom, qualité: (Mme ou Mlle) Noel, Marie Ursule.
    - Vente, meubles., 13 février 1761
      Nom, qualité: (M.) Rivaz, Pierre.
      Nom, qualité: (M.) Cuydare, Joseph
    - Tontine, constitution, emission 1759., 13 février 1761
      Nom, qualité: (M.) Vilani, Francois Antoine Gaetan Marie
    - Tontine, constitution, emission 1759., 13 février 1761
      Nom, qualité: (M.) Touret, Charles
    - Tontine, constitution, emission 1759., 13 février 1761
      Nom, qualité: (Mme ou Mlle) Sinet de, Francoise Elisabeth Therese
    - Tontine, constitution, emission 1759., 13 février 1761
      Nom, qualité: (M.) Balas, Jean Pierre
    - Tontine, constitution, emission 1759., 13 février 1761
      Nom, qualité: (Mme ou Mlle) Pia, Constance Therese.
      Nom, qualité: (M.) Andrioli
    - Tontine, constitution, emission 1759., 13 février 1761
      Nom, qualité: (M.) Destefanis, Jean Francois
    - Tontine, constitution, emission 1759., 13 février 1761
      Nom, qualité: (M.) Vanderwerve, Charles Philippe Henri
    - Tontine, constitution, emission 1759., 13 février 1761
      Nom, qualité: (M.) Galliard, Jean Baptiste
    - Tontine, constitution, emission 1759., 13 février 1761
      Nom, qualité: (M.) Desjardins, Barthelemy
    - Tontine, constitution, emission 1759., 13 février 1761
      Nom, qualité: (M.) Pillonchery Davenay, Etienne Alexandre
    - Tontine, constitution, emission 1759., 13 février 1761
      Nom, qualité: (Mme ou Mlle) Girard de Lataste, Jeanne
    - Tontine, constitution, emission 1759., 13 février 1761
      Nom, qualité: (Mme ou Mlle) Bresse, Madeleine Louise Francoise.
    - Tontine, constitution, emission 1759., 13 février 1761
    - Tontine, constitution, emission 1759., 13 février 1761
    - Tontine, constitution, emission 1759., 13 février 1761
      Nom, qualité: (M.) Brunville, Denis Nicolas
    - Tontine, constitution, emission 1759., 13 février 1761
      Nom, qualité: (M.) Henin D', Constantin
    - Tontine, constitution, emission 1759., 13 février 1761
      Nom, qualité: (Mme ou Mlle) Breton, Marie Madeleine.
      Nom, qualité: (M.) Liotier
    - Tontine, constitution, emission 1759., 13 février 1761
      Nom, qualité: (M.) Nantes de, Marc
    - Tontine, constitution, emission 1759., 13 février 1761
      Nom, qualité: (M.) Ocher, Joseph
    - Tontine, constitution, emission 1759., 13 février 1761
      Nom, qualité: (Mme ou Mlle) Foinoz, Anne.
      Nom, qualité: (M.) Froisse, Antoine Charles Joseph
    - Tontine, constitution, emission 1759., 13 février 1761
    - Tontine, constitution, emission 1759., 13 février 1761
      Nom, qualité: (Mme ou Mlle) Durand, Jeanne
    - Tontine, constitution, emission 1759., 13 février 1761
      Nom, qualité: (M.) Gerin Dit Rose, Etienne Michel
    - Tontine, constitution, emission 1759., 13 février 1761
      Nom, qualité: (Mme ou Mlle) Darmont, Barthelemie.
      Nom, qualité: (M.) Rose
    - Tontine, constitution, emission 1759., 13 février 1761
      Nom, qualité: (Mme ou Mlle) Pimprenelle, Jeanne Genevieve
    - Tontine, constitution, emission 1759., 13 février 1761
      Nom, qualité: (Mme ou Mlle) Valoux, Marie
    - Tontine, constitution, emission 1759., 13 février 1761
      Nom, qualité: (Mme ou Mlle) Lafont de, Francoise
    - Tontine, constitution, emission 1759., 13 février 1761
      Nom, qualité: (Mme ou Mlle) Mouron, Etiennette
    - Tontine, constitution, emission 1759., 13 février 1761
      Nom, qualité: (M.) Ferriere, Jacques
    - Tontine, constitution, emission 1759., 13 février 1761
      Nom, qualité: (M.) Brelat, Louis
    - Tontine, constitution, emission 1759., 13 février 1761
      Nom, qualité: (M.) Chretien, Antoine Charles
    - Tontine, constitution, emission 1759., 13 février 1761
      Nom, qualité: (M.) Darles, Francois
    - Tontine, constitution, emission 1759., 13 février 1761
      Nom, qualité: (Mme ou Mlle) Quehen de Rougefort, Marie Anne Cecile
    - Inventaire après décès., 14 février 1761
      Nom, qualité: (Mme ou Mlle) Barbier, Nicole.
    - Procuration générale, dépôt., 16 février 1761
      Nom, qualité: (M.) Bergues, Bernard.
    - Procuration générale, dépôt., 18 février 1761
      Nom, qualité: (Mme ou Mlle) Veron, Catherine.
      Nom, qualité: (M.) Leromain.
    - Quittance, mainlevée., 18 février 1761
      Nom, qualité: (M.) Jauvin, Nicolas.
      Nom, qualité: (M.) Tardu, Jean Louis
    - Tontine, constitution, emission 1759., 20 février 1761
      Nom, qualité: (M.) Lantes, Philippe (duc)
    - Tontine, constitution, emission 1759., 20 février 1761
    - Tontine, constitution, emission 1759., 20 février 1761
      Nom, qualité: (Mme ou Mlle) Viat, Marie
    - Tontine, constitution, emission 1759., 20 février 1761
      Nom, qualité: (Mme ou Mlle) Touzelin, Marie Louise.
      Nom, qualité: (M.) Carre.
    - Tontine, constitution, emission 1759., 20 février 1761
      Nom, qualité: (Mme ou Mlle) Fenou, Elisabeth.
      Nom, qualité: (M.) Wencelius
    - Tontine, constitution, emission 1759., 20 février 1761
      Nom, qualité: (M.) Cresp, Pierre Antoine
    - Tontine, constitution, emission 1759., 20 février 1761
      Nom, qualité: (Mme ou Mlle) Frondat de, Jeanne
    - Tontine, constitution, emission 1759., 20 février 1761
      Nom, qualité: (M.) Wencelius, Paul
    - Tontine, constitution, emission 1759., 20 février 1761
      Nom, qualité: (Mme ou Mlle) Ponyer, Genevieve Cantienne
    - Tontine, constitution, emission 1759., 20 février 1761
      Nom, qualité: (M.) Treilles, Antoine
    - Tontine, constitution, emission 1759., 20 février 1761
      Nom, qualité: (M.) Vittement, Dominique
    - Tontine, constitution, emission 1759., 20 février 1761
      Nom, qualité: (Mme ou Mlle) Augevin, Marie Jacquette.
      Nom, qualité: (M.) Pepin
    - Tontine, constitution, emission 1759., 20 février 1761
      Nom, qualité: (M.) Faure, Jean Francois
    - Tontine, constitution, emission 1759., 20 février 1761
      Nom, qualité: (M.) Barracan, Jean
    - Tontine, constitution, emission 1759., 20 février 1761
      Nom, qualité: (Mme ou Mlle) Gaubert, Anne.
      Nom, qualité: (M.) Sagnier
    - Tontine, constitution, emission 1759., 20 février 1761
      Nom, qualité: (Mme ou Mlle) Valoux, Anne
    - Tontine, constitution, emission 1759., 20 février 1761
      Nom, qualité: (M.) Felissan, Ennemond
    - Tontine, constitution, emission 1759., 20 février 1761
      Nom, qualité: (M.) Raschioria, Joseph Antoine
    - Tontine, constitution, emission 1759., 20 février 1761
      Nom, qualité: (Mme ou Mlle) Pomier, Marguerite.
      Nom, qualité: (M.) Tiercelet
    - Tontine, constitution, emission 1759., 20 février 1761
      Nom, qualité: (Mme ou Mlle) Peuche, Gabrielle
    - Tontine, constitution, emission 1759., 20 février 1761
      Nom, qualité: (Mme ou Mlle) Ruygbrock, Adriana Maria
    - Tontine, constitution, emission 1759., 20 février 1761
      Nom, qualité: (M.) Ruygbrock, Martinus Ignatius
    - Tontine, constitution, emission 1759., 20 février 1761
      Nom, qualité: (M.) Galin de, Pierre
    - Tontine, constitution, emission 1759., 20 février 1761
      Nom, qualité: (M.) Deville, Jean
    - Tontine, constitution, emission 1759., 20 février 1761
      Nom, qualité: (M.) Duguet, Benoit
    - Tontine, constitution, emission 1759., 20 février 1761
      Nom, qualité: (Mme ou Mlle) Clement, Etiennette Marie
    - Tontine, constitution, emission 1759., 20 février 1761
      Nom, qualité: (Mme ou Mlle) Gaubius, Constancia
    - Tontine, constitution, emission 1759., 20 février 1761
      Nom, qualité: (M.) Houzel, Nicolas
    - Tontine, constitution, emission 1759., 20 février 1761
      Nom, qualité: (Mme ou Mlle) Mareschal, Jeanne.
      Nom, qualité: (M.) Leroux
    - Tontine, constitution, emission 1759., 20 février 1761
      Nom, qualité: (Mme ou Mlle) Marnet, Jeanne.
      Nom, qualité: (M.) Bourboson
    - Tontine, constitution, emission 1759., 20 février 1761
      Nom, qualité: (M.) Raux, Vincent
    - Tontine, constitution, emission 1759., 20 février 1761
      Nom, qualité: (Mme ou Mlle) Gerard, Barbe.
      Nom, qualité: (M.) Bastrier.
    - Tontine, constitution, emission 1759., 20 février 1761
      Nom, qualité: (Mme ou Mlle) Levasseur, Anne Francoise.
      Nom, qualité: (M.) Morestin
    - Tontine, constitution, emission 1759., 20 février 1761
      Nom, qualité: (M.) Moisson, Charles
    - Tontine, constitution, emission 1759., 20 février 1761
      Nom, qualité: (M.) Grimaud, Antoine
    - Tontine, constitution, emission 1759., 20 février 1761
    - Tontine, constitution, emission 1759., 20 février 1761
      Nom, qualité: (M.) Avisse, Matthieu
    - Tontine, constitution, emission 1759., 20 février 1761
      Nom, qualité: (Mme ou Mlle) Guichot, Antoinette.
      Nom, qualité: (M.) Varennes de
    - Tontine, constitution, emission 1759., 20 février 1761
      Nom, qualité: (M.) Regibus de, Pierre Joseph Antoine Charles L
    - Tontine, constitution, emission 1759., 20 février 1761
    - Tontine, constitution, emission 1759., 20 février 1761
      Nom, qualité: (M.) Destefani, Jean Francois
    - Tontine, constitution, emission 1759., 20 février 1761
      Nom, qualité: (Mme ou Mlle) Chambonnet, Claudine
    - Tontine, constitution, emission 1759., 20 février 1761
      Nom, qualité: (M.) Bonnin, Jean Louis
    - Tontine, constitution, emission 1759., 20 février 1761
      Nom, qualité: (M.) Ferron, Jean Henri
    - Tontine, constitution, emission 1759., 20 février 1761
      Nom, qualité: (M.) Burgalat, Gaudeus
    - Tontine, constitution, emission 1759., 20 février 1761
      Nom, qualité: (Mme ou Mlle) Ozanne, Marie Elisabeth.
      Nom, qualité: (M.) Tellier
    - Tontine, constitution, emission 1759., 20 février 1761
      Nom, qualité: (M.) Sagnier, Adrien
    - Tontine, constitution, emission 1759., 20 février 1761
      Nom, qualité: (M.) Orsini de Ripalu, Joseph Marie Bonaventure (comte, Ripalu), Ripalu
    - Tontine, constitution, emission 1759., 20 février 1761
      Nom, qualité: (M.) Mathon, Philibert
    - Tontine, constitution, emission 1759., 20 février 1761
      Nom, qualité: (Mme ou Mlle) Bolle, Marie.
      Nom, qualité: (M.) Mignotte.
    - Tontine, constitution, emission 1759., 20 février 1761
      Nom, qualité: (M.) Lonmaille, Jacques
    - Tontine, constitution, emission 1759., 20 février 1761
      Nom, qualité: (M.) Laures, Jean Baptiste
    - Tontine, constitution, emission 1759., 20 février 1761
      Nom, qualité: (M.) Bailly de Moisemont de, Jean
    - Tontine, constitution, emission 1759., 20 février 1761
    - Tontine, constitution, emission 1759., 20 février 1761
      Nom, qualité: (M.) Titon, Jean Baptiste Maximilien
    - Tontine, constitution, emission 1759., 20 février 1761
      Nom, qualité: (M.) Suire, Claude
    - Tontine, constitution, emission 1759., 20 février 1761
      Nom, qualité: (M.) Bully, Claude
    - Tontine, constitution, emission 1759., 20 février 1761
      Nom, qualité: (M.) Lasausse, Pierre
    - Tontine, constitution, emission 1759., 20 février 1761
      Nom, qualité: (M.) Grotsingre, Jean Henri
    - Tontine, constitution, emission 1759., 20 février 1761
      Nom, qualité: (M.) Durand, Louis Annibal
    - Tontine, constitution, emission 1759., 20 février 1761
      Nom, qualité: (Mme ou Mlle) Royer, Anne Elisabeth.
      Nom, qualité: (M.) Salliere
    - Tontine, constitution, emission 1759., 20 février 1761
      Nom, qualité: (M.) Bourboson, Francois
    - Tontine, constitution, emission 1759., 20 février 1761
      Nom, qualité: (Mme ou Mlle) Durand, Jeanne Marie
    - Tontine, constitution, emission 1759., 20 février 1761
      Nom, qualité: (M.) Clavelli, Francois Marie Sylvestre
    - Tontine, constitution, emission 1759., 20 février 1761
    - Tontine, constitution, emission 1759., 20 février 1761
      Nom, qualité: (M.) Roussier, Pierre Joseph
    - Vente, boutique., 20 février 1761
      Nom, qualité: (M.) Dupre, Guillaume Germain.
      Nom, qualité: (M.) Prache, Jean
    - Mariage., 20 février 1761
      Nom, qualité: (M.) Lejeune, Claude.
      Nom, qualité: (Mme ou Mlle) Legrand, Marie
    - Bail., 20 février 1761
      Nom, qualité: (M.) Longuet, Jean.
    - Obligation., 20 février 1761
      Nom, qualité: (Mme ou Mlle) Etanne, Francoise Elisabeth Denise.
      Nom, qualité: (M.) Valaupuy.
      Nom, qualité: (M.) Harbet, Pierre
    - Acte de mariage déposé, dépôt., 20 février 1761
      Nom, qualité: (M.) Beaudrap de (baron).
      Nom, qualité: (Mme ou Mlle) Villiers de
    - Tontine, constitution, emission 1759., 20 février 1761
      Nom, qualité: (Mme ou Mlle) Langlois, Louise Francoise.
      Nom, qualité: (M.) Avisse
    - Tontine, constitution, emission 1759., 20 février 1761
      Nom, qualité: (M.) Faipoult, Jacques
    - Tontine, constitution, emission 1759., 20 février 1761
      Nom, qualité: (M.) Lechevalier, Jean
    - Transport de droits., 21 février 1761
      Nom, qualité: (M.) Lejeune, Andre.
      Nom, qualité: (M.) Valgrain, Cesaire
    - Union de créanciers, convention., 21 février 1761
      Nom, qualité: (M.) Bertaut, Jean
    - Transport., 22 février 1761
      Nom, qualité: (M.) Seure, Claude.
      Nom, qualité: (M.) Bernouville, Gabriel
    - Mariage., 23 février 1761
      Nom, qualité: (M.) Renouard, Charles.
      Nom, qualité: (Mme ou Mlle) Bardou, Therese
    - Transport d'intérêts., 23 février 1761
      Nom, qualité: (M.) Buquet de Montvalier, Jean Baptiste Suzanne.
      Nom, qualité: (M.) Dormant, Jean
    - Mariage., 24 février 1761
      Nom, qualité: (M.) Benoist, Gilbert.
      Nom, qualité: (Mme ou Mlle) Dantan, Francoise Charlotte
    - Dépôt de pièces., 25 février 1761
      Nom, qualité: (M.) Petit, Jacques.
      Nom, qualité: (Mme ou Mlle) Marcet, Marie Anne
    - Procuration générale, dépôt., 26 février 1761
      Nom, qualité: (M.) Martignon, Martin.
      Nom, qualité: (M.) Leullier, Jean Pierre
    - Inventaire après décès., 26 février 1761
      Nom, qualité: (M.) Demilly, Francois.
    - Convention., 26 février 1761
      Nom, qualité: (M.) Valade, Jean.
      Nom, qualité: (M.) Vermonnet de, Jacques
    - Délégation., 26 février 1761
      Nom, qualité: (M.) Delamotte, Philippe Robert.
      Nom, qualité: (M.) Colin, Marc Dieudonne
    - Succession, quittance., 28 février 1761
      Nom, qualité: (Mme ou Mlle) Dailly, Claude
    - Bail., 1er mars 1761
      Nom, qualité: (M.) Longuet, Nicolas.
      Nom, qualité: (M.) Busset, Matthieu
    - Rente, constitution., 1er mars 1761
      Nom: Couvent de Saint-Louis.
      Domicile: Poissy (Yvelines).
      Nom, qualité: (Mme ou Mlle) Girard Lataste, Jeanne
    - Succession, transport de droits., 2 mars 1761
      Nom, qualité: (M.) Charretier, Louis.
      Nom, qualité: (M.) Benoist, Jean Francois
    - Rente sur le roi, quittance de rachat., 2 mars 1761
    - Procuration générale, dépôt., 3 mars 1761
      Nom, qualité: (M.) Butte Dechery.
      Nom, qualité: (Mme ou Mlle) Serreau, Marie Gabrielle
    - Bail., 3 mars 1761
      Nom, qualité: (M.) Ledru, Paul.
      Nom, qualité: (M.) Lepreux, Guillaume
    - Délégation., 3 mars 1761
      Nom, qualité: (Mme ou Mlle) Boisseau, Francoise.
      Nom, qualité: (M.) Portes de, Jean Jacques
    - Procuration générale., 4 mars 1761
      Nom, qualité: (M.) Blondel, Jean.
      Nom, qualité: (M.) Blondel, Pierre Jean Marie
    - Rente sur le clergé, reconstitution., 6 mars 1761
      Nom, qualité: (M.) Pechard, Nicolas Pierre
    - Rente sur le clergé, quittance de rachat., 6 mars 1761
      Nom, qualité: (M.) Fournie, Pierre
    - Mariage., 6 mars 1761
      Nom, qualité: (Mme ou Mlle) Peze, Marie Madeleine
    - Bail., 7 mars 1761
      Nom, qualité: (M.) Croquefer, Nicolas.
      Nom, qualité: (M.) Laporte, Jean Baptiste
    - Union de créanciers., 8 mars 1761
      Nom, qualité: (Mme ou Mlle) Mangin, Anne Jeanne.
      Nom, qualité: (M.) Montlebert de
    - Bail., 9 mars 1761
      Nom, qualité: (M.) Ledaulieu.
      Nom, qualité: (M.) Davenay
    - Tontine, constitution, emission 1759., 10 mars 1761
    - Tontine, constitution, emission 1759., 10 mars 1761
      Nom, qualité: (M.) Auxcouteaux, Antoine Adrien
    - Tontine, constitution, emission 1759., 10 mars 1761
      Nom, qualité: (Mme ou Mlle) Jacquier, Julienne.
      Nom, qualité: (M.) Sauvage
    - Tontine, constitution, emission 1759., 10 mars 1761
      Nom, qualité: (Mme ou Mlle) Guedorp, Marie Catherine Josephe
    - Tontine, constitution, emission 1759., 10 mars 1761
      Nom, qualité: (Mme ou Mlle) Dallon, Marie Anne.
      Nom, qualité: (M.) Boivin
    - Tontine, constitution, emission 1759., 10 mars 1761
      Nom, qualité: (Mme ou Mlle) Coste, Antoinette
    - Tontine, constitution, emission 1759., 10 mars 1761
      Nom, qualité: (M.) Van Oort, Henri
    - Tontine, constitution, emission 1759., 10 mars 1761
      Nom, qualité: (M.) Menestrier, Martin
    - Tontine, constitution, emission 1759., 10 mars 1761
      Nom, qualité: (Mme ou Mlle) Desjardins, Genevieve
    - Tontine, constitution, emission 1759., 10 mars 1761
      Nom, qualité: (Mme ou Mlle) Caruet, Perrine
    - Tontine, constitution, emission 1759., 10 mars 1761
      Nom, qualité: (Mme ou Mlle) Girard, Barbe
    - Tontine, constitution, emission 1759., 10 mars 1761
      Nom, qualité: (Mme ou Mlle) Marechal, Jeanne.
    - Tontine, constitution, emission 1759., 10 mars 1761
      Nom, qualité: (Mme ou Mlle) Pien, Marie
    - Tontine, constitution, emission 1759., 10 mars 1761
      Nom, qualité: (M.) Halle, Denis
    - Tontine, constitution, emission 1759., 10 mars 1761
      Nom, qualité: (Mme ou Mlle) Josset, Marie Charlotte.
      Nom, qualité: (M.) Foucou
    - Tontine, constitution, emission 1759., 10 mars 1761
    - Tontine, constitution, emission 1759., 10 mars 1761
      Nom, qualité: (Mme ou Mlle) Lucas, Marie Suzanne.
      Nom, qualité: (M.) Lucas
    - Tontine, constitution, emission 1759., 10 mars 1761
      Nom, qualité: (Mme ou Mlle) Sauvernier, Anne.
      Nom, qualité: (M.) Damoiseau
    - Tontine, constitution, emission 1759., 10 mars 1761
      Nom, qualité: (M.) Lucas, Benjamin Louis
    - Tontine, constitution, emission 1759., 10 mars 1761
      Nom, qualité: (M.) Chaffart, Marc
    - Tontine, constitution, emission 1759., 10 mars 1761
      Nom, qualité: (M.) Coquebert, Gerard Joseph
    - Tontine, constitution, emission 1759., 10 mars 1761
      Nom, qualité: (M.) Depraz, Jean Francois
    - Tontine, constitution, emission 1759., 10 mars 1761
      Nom, qualité: (Mme ou Mlle) Nicodet, Anne Louise.
      Nom, qualité: (M.) Loeffler.
    - Tontine, constitution, emission 1759., 10 mars 1761
      Nom, qualité: (Mme ou Mlle) Champfailly, Catherine.
      Nom, qualité: (M.) Depraz.
    - Tontine, constitution, emission 1759., 10 mars 1761
      Nom, qualité: (Mme ou Mlle) Poncet, Jeanne Marie
    - Tontine, constitution, emission 1759., 10 mars 1761
      Nom, qualité: (M.) Beaudin, Claude Antoine
    - Tontine, constitution, emission 1759., 10 mars 1761
      Nom, qualité: (M.) Male, Jean Francois
    - Tontine, constitution, emission 1759., 10 mars 1761
      Nom, qualité: (M.) Tirode, Claude Antoine
    - Tontine, constitution, emission 1759., 10 mars 1761
      Nom, qualité: (M.) Bolongaro, Giacomo Filippo
    - Tontine, constitution, emission 1759., 10 mars 1761
      Nom, qualité: (M.) Sauvage.
    - Tontine, constitution, emission 1759., 10 mars 1761
      Nom, qualité: (M.) Leleu, Jean Maximilien
    - Tontine, constitution, emission 1759., 10 mars 1761
      Nom, qualité: (Mme ou Mlle) Fize, Suzanne
    - Tontine, constitution, emission 1759., 10 mars 1761
      Nom, qualité: (M.) Fournier, Andre
    - Tontine, constitution, emission 1759., 10 mars 1761
      Nom, qualité: (M.) Berge, Jean Marie
    - Tontine, constitution, emission 1759., 10 mars 1761
      Nom, qualité: (M.) Brenot, Henri Francois
    - Tontine, constitution, emission 1759., 10 mars 1761
    - Tontine, constitution, emission 1759., 10 mars 1761
    - Tontine, constitution, emission 1759., 10 mars 1761
      Nom, qualité: (M.) Marchand, Pierre
    - Tontine, constitution, emission 1759., 10 mars 1761
      Nom, qualité: (Mme ou Mlle) Davaine, Marguerite.
      Nom, qualité: (M.) Rollain
    - Tontine, constitution, emission 1759., 10 mars 1761
      Nom, qualité: (M.) Massye, Joseph Etienne
    - Tontine, constitution, emission 1759., 10 mars 1761
      Nom, qualité: (M.) Laine, Antoine
    - Tontine, constitution, emission 1759., 10 mars 1761
      Nom, qualité: (M.) Legendre Davirey, Charles Louis
    - Tontine, constitution, emission 1759., 10 mars 1761
      Nom, qualité: (M.) Boisseau, Jacques Rene Henri